【裁判字號】    98,交聲,2969
【裁判日期】    980923
【裁判案由】    交管條例聲異
【裁判全文】
臺灣板橋地方法院交通事件裁定        98年度交聲字第2969號
原處分機關  交通部公路總局臺北區監理所板橋監理站
異  議  人
即受處分人  甲○○
上列異議人即受處分人因違反道路交通管理處罰條例案件，不服
原處分機關於中華民國98年8 月6 日所為之裁決處分（裁決書案
號：板監裁字裁41-C00000000號），聲明異議，本院裁定如下：
    主  文
異議駁回。
    理  由
一、原處分意旨略以：異議人即受處分人甲○○於民國97年9 月
    6 日晚間7 時25分許，駕駛車牌號碼CT9-362 號重型機車，
    在臺北縣中和市○○路、安邦街有燈光號誌管制之交岔路口
    闖紅燈，經臺北縣政府警察局中和分局錦和派出所警員掣單
    舉發；爰依道路交通管理處罰條例第53條第1 項規定，裁處
    罰鍰新臺幣（下同）1800元，並依同條例第63條第1 項第3
    款規定，記違規點數3 點。
二、聲明異議意旨略以：中和市○○路與安邦街係Y 字型交岔路
    口，異議人沿圓通路往安邦街行駛，倘於右側圓通路方向綠
    燈時通過，將有安全顧慮，乃於圓通路車行方向紅燈、左側
    安邦街車行方向綠燈時左轉安邦街，竟遭裁罰，自難甘服，
    爰依法聲明異議。
三、按汽車駕駛人，行經有燈光號誌管制之交岔路口闖紅燈者，
    處新臺幣1800元以上5400元以下罰鍰，並記違規點數3 點，
    道路交通管理處罰條例第53條第1 項、第63條第1 項第3 款
    分別定有明文。經查，異議人於97年9 月6 日晚間7 時25分
    許，駕駛車牌號碼CT9-362 號重型機車，在臺北縣中和市○
    ○路、安邦街有燈光號誌管制之交岔路口闖紅燈，左轉安邦
    街，經臺北縣政府警察局中和分局錦和派出所警員掣單舉發
    之事實，有臺北縣政府警察局北縣警交字第C00000000 號舉
    發違反道路交通管理事件通知單1 件附卷可資佐證，異議人
    就其駕車行駛於圓通路，在圓通路車行方向紅燈時左轉安邦
    街之事實，亦無爭執，此情足堪認定。異議人雖以前揭情詞
    置辯，惟按駕駛人駕駛汽車，應遵守道路交通標誌、標線、
    號誌之指示，並服從交通指揮人員之指揮，道路交通安全規
    則第90條定有明文；異議人騎乘機車沿中和市○○路駛抵安
    邦街交岔路口，本應遵守其車行方向之號誌管制，於圓通路
    方向綠燈時進入交岔路口，以免影響往來人車之安全及信賴
    ，何得以個人主觀認知，恣為守法與否之決定。異議人執此
    為辯，核屬無據。綜上，異議人駕駛汽車行經有燈光號誌管
    制之交岔路口闖紅燈，其違規行為事證明確，原處分機關依
    道路交通管理處罰條例第53條第1 項規定，裁處罰鍰1800元
    ，並依同條例第63條第1 項第3 款規定，記違規點數3 點，
    核無違誤。從而，本件異議為無理由，應予駁回。
據上論斷，應依道路交通案件處理辦法第19條，裁定如主文。
中    華    民    國    98    年    9     月    23    日
                  交通法庭  法  官  廖怡貞
以上正本證明與原本無異
如不服本裁定應於送達後5 日內向本院提出抗告狀
                            書記官  林惠齡
中    華    民    國    98    年    9     月    23    日


司法院資訊處製作；財團法人民間司法改革基金會備份。
